# 请教各位，属于营业收入还是其他收益

提问人：kdw777 时间：2023-08-03 15:50:43
我司是某市开发区国有全资企业，平时代表开发区做招商工作、出租厂房、服务企业，区管委会对我司考核，考核内容包括园区内特色产业类企业，四上企业，重点企业的数量和增加数。 2023 年我司收到区经科局发来推进特色产业园区建设奖补资金，请问这个属于我司什么类型的收入？

回答人：chenyiwei
主要考虑的问题是：该奖补资金的金额如何确定？与本企业日常向开发区提供的招商引资、厂房出租、入驻企业服务等工作内容的成绩有多大关联？另外，在这些服务中，“客户”是开发区还是入驻企业？
总体上看，这些服务内容，除了招商引资服务的“客户”可能是开发区以外，其他服务内容的“客户”都是入驻企业而不是开发区，因此奖补资金作为政府补助计入其他收益的可能性更大。另外，鉴于本企业本身就是该开发区下属的平台公司（全资企业），故也不能排除应作为股东资本性投入计入资本公积的可能性。